【裁判字號】    97,訴,2258
【裁判日期】    980206
【裁判案由】    偽造文書
【裁判全文】
臺灣臺北地方法院刑事判決              97年度訴字第2258號
公  訴  人  臺灣臺北地方法院檢察署檢察官
被      告  甲○○
            乙○○
            戊○○
共      同
選任辯護人  廖學興律師
            潘英芳律師
上列被告等因偽造文書案件，經檢察官提起公訴（97年度偵續三
字第5號），本院判決如下：
    主  文
甲○○、乙○○、戊○○共同行使偽造私文書，足以生損害於他
人，各處有期徒刑捌月，均減為有期徒刑肆月，如易科罰金均以
銀元佰元即新臺幣玖佰元折算壹日。
    事  實
一、甲○○、乙○○與丙○○為兄弟關係，戊○○係乙○○之妻
    。緣於民國九十二年六月八日，甲○○、乙○○與丙○○為
    分配家產事宜，共同簽訂協議書，約定乙○○應即將其所保
    管之衫德實業股份有限公司（址設臺北縣中和市○○路八七
    號五樓，原負責人為王組淼，下稱衫德公司）及震寰實業股
    份有限公司（址設臺北縣中和市○○路八三號五樓，原負責
    人為丙○○，下稱震寰公司）之印鑑及丙○○擔任負責人之
    印章交還丙○○，並由丙○○繼續擔任震寰公司負責人，而
    衫德公司負責人則變更為甲○○，且二人所屬親友各自退出
    震寰、衫德公司股東身分。詎甲○○、乙○○、戊○○均明
    知丙○○並未於九十二年十二月十一日辭去震寰公司董事長
    職務，且於同年月十二日十時許，股東丙○○、吳玲美及石
    順安均未出席在震寰公司會議室由甲○○召開之股東臨時會
    議，而該次股東臨時會議係由甲○○、戊○○分別擔任主席
    及紀錄，決議由甲○○、乙○○之母王周淑娟、乙○○三人
    擔任該公司董事，戊○○擔任該公司監察人，其等復於同日
    下午二時許，在該公司會議室內，由王周淑娟、甲○○、乙○○推選王周淑娟擔任該公司董事長，並決議將公司遷址至
    臺北市中山區○○○路○段二三０號十一樓之三，甲○○、
    乙○○、戊○○三人為避免丙○○發覺上開決議內容，竟共
    同基於行使偽造私文書及使公務員登載不實之犯意聯絡，於
    九十二年十二月間，由戊○○指示不知情之華大工商會計事
    務所辦事員丁○○偽造丙○○辭去震寰公司董事長之辭職書
    ，且未依協議書約定歸還丙○○原留之圓形個人章，反持該
    印章盜蓋在上述辭職書上，且於震寰公司九十二年十二月十
    二日股東臨時會議紀錄上，記載丙○○、吳玲美、石順安等
    七位股東全數出席、股數合計五千股等虛偽不實事項後，再
    由丁○○製作九十二年十二月十五日之震寰公司變更登記申
    請書，且由甲○○等人接續在該申請書上盜蓋前述丙○○之
    圓形章，而由丁○○將上述辭職書、股東會議紀錄連同新任
    董監事願任書及震寰公司變更登記申請書等資料，持向經濟
    部中部辦公室及商管處申請變更登記而行使之，使臺北市政
    府承辦人員依形式審查而核准為變更登記，足以生損害於丙○○及經濟部中部辦公室、商管處對公司登記之正確性。嗣
    因甲○○等人遲未將印章歸還丙○○，丙○○於九十三年二
    月間向臺北市政府申請抄錄震寰公司登記資料，始發覺上情
    。
二、案經丙○○訴由台灣台北地方法院檢察署檢察官偵查起訴。
    理  由
一、按被告以外之人於審判外之言詞或書面陳述，除法律另有規
    定者外，不得作為證據，刑事訴訟法第一百五十九條第一項
    固有明文規定。惟被告以外之人於偵查中向檢察官所為之陳
    述，除顯有不可信之情況外，得為證據。又被告以外之人於
    審判外之陳述，雖不符刑事訴訟法第一百五十九條之一至之
    四之規定，惟經當事人於審判程序同意作為證據，法院審酌
    該言詞陳述或書面陳述作成時之情況，認為適當者，亦得為
    證據，復為同法第一百五十九條之一第二項、第一百五十九
    條之五第一項所明定。本案證人丁○○於檢察官偵訊時經具
    結後所為之證言，並無顯不可信之情況，應有證據能力，選
    任辯護人雖以該次訊問有誘導訊問之嫌，認為證人丁○○證
    詞應無證據能力，惟前述證據排除法則並無以偵訊時之誘導
    訊問作為排除證據能力之規定，故辯護人上開辯解，尚有誤
    會。再證人鍾煥峰、張賽娥、石順安等人於檢察官偵訊時所
    為之證詞，均業經具結而無顯不可信之情形，復經被告同意
    作為證據，辯護人亦表明有證據能力，故其等於審判外之證
    詞，自得作為本案之證據。再本案相關之書證，被告及辯護
    人均表明不爭執證據能力，應有證據能力，核先敘明。
二、訊據被告三人固承認其等與告訴人丙○○分別為兄弟、弟媳
    關係，衫德公司與震寰公司原負責人均為告訴人丙○○，其
    等有於前述、地為分派家產事宜而簽立協議書，協議書內容
    如前所載，嗣後其等有由被告戊○○出面委請證人丁○○代
    辦震寰公司變更登記事宜等情，惟均否認有何行使偽造私文
    書及使公務員登載不實之犯行，皆辯稱：其等認為丙○○不
    適任，所以在九十二年十二月十二日股東臨時會時決議改選
    董監事，被告戊○○僅告知證人丁○○說，丙○○不再擔任
    震寰公司董事長，丁○○即自行按照商管處範例填寫丙○○
    因事辭職，辦完後將資料交給被告戊○○，被告戊○○發現
    上開文件有誤後，於九十三年四月二十六日向商管處申請更
    正，足見被告三人並無偽造文書之犯意。再者，被告等人未
    依協議書內容將震寰公司負責人變更為丙○○，應屬民事債
    務履行與否之問題，因該公司資金係由被告等人母親王周淑
    娟所出，交給丙○○、乙○○、甲○○三兄弟經營，因丙○○與王周淑娟帳目並未結清，依照誠信原則，負責人當然不
    應變更為丙○○。又案外人石順安僅係掛名股東，實際上並
    無任何出資云云。經查：
(一)、告訴人丙○○與被告乙○○、甲○○二人於九十二年六月八
    日共同簽立協議書一份，約定被告乙○○以前所取得衫德公
    司及震寰公司的印鑑，及以丙○○為負責人的印章，應退還
    給丙○○，衫德公司將變更由甲○○擔任負責人，丙○○及
    其親友應退出股東身份，震寰公司將變更由丙○○擔任負責
    人，甲○○及乙○○（含其所屬親友）應退出股東身份等內
    容，並由案外人鍾煥峰、張賽娥見證乙節，有協議書一份在
    卷可稽（93年度他字第4487號卷第5至6頁），足見此為告訴
    人與被告兄弟就家產分配達成之合意，是其等就衫德與震寰
    兩家公司已清楚區分所有經營權歸屬，亦即震寰公司由告訴
    人丙○○及其親友所有，衫德公司由乙○○、甲○○及其親
    友所有，顯見告訴人丙○○絕無退出震寰公司之意。
(二)、又證人丙○○於本院審理時證稱：衫德公司與震寰公司的大
    小章共有三套，我和乙○○、甲○○三兄弟各有一套，前開
    協議書是我們兄弟所簽，有經過三兄弟同意，但是乙○○沒
    有照協議書辦理，把圖章還給我，甲○○有把衫德公司的負
    責人變更為自己，但沒有把震寰公司股權變更給我。我在九
    十二年間沒有要辭去震寰公司的董事長，因為震寰公司是我
    的，我怎麼可能辭職。卷內辭職書上的圓形章不是我蓋的，
    因為乙○○、甲○○他們一直不將我的圓形章還給我，為了
    避免他們去脫產，把公司搶走，所以我就去向台北市政府申
    請（將震寰公司負責人小章）變更為方形的章，但台北市政
    府為了便民，只要公司具結就自負責任，所以震寰公司負責
    人變更（由丙○○變更成王周淑娟），還是用我原來圓形的
    章就可以去變更，我只能提起訴訟來保障自己。九十二年十
    二月十二日上午我也沒有參加震寰公司的股東臨時會等語（
    本院審判筆錄第4至6頁）；核與證人鍾煥峰、張賽娥於檢察
    官偵訊時具結證述之情相符。鍾煥峰證稱：有參與甲○○兄
    弟家產協議之事，第一次是九十一年間他們發生爭議時，就
    有參與，最後於九十二年六月八日王氏兄弟簽署協議書，協
    議內容如協議書所載，甲○○應該把部分款項交給丙○○，
    這部分的錢是由我先墊，照理當天甲○○就應該交還衫德公
    司與震寰公司印鑑，但他說他沒有帶，所以沒有交還。我太
    太張賽娥事後有向甲○○催討上開公司印鑑等語（95年度偵
    續一字第61號卷第81頁）。張賽娥則證稱：九十二年六月八
    日王氏兄弟的家產分配，我有到場參與協調，在簽署協議書
    之前，我就有聯繫王氏兄弟雙方要將所有公司大小章帶到場
    ，雙方簽完協議書後，丙○○請我向甲○○要公司大小章，
    甲○○表示他沒帶，我請甲○○要盡快交還公司大小章，簽
    署協議書後幾天我有打電話請甲○○、乙○○歸還震寰公司
    大小章，但他們都沒有歸還等語（同上卷第82至83頁）。足
    徵告訴人與被告兄弟原本雖對家產分派有所爭執，但最後達
    成之協議，即為九十二年六月八日之協議書內容，且其等就
    衫德、震寰兩家公司的歸屬已達成共識，被告乙○○、甲○○對於震寰公司應歸告訴人丙○○所有，其等應將震寰公司
    大小章歸還告訴人丙○○乙節，亦知之甚明。
(三)、再參酌台北市政府以九十四年七月十三日府建商字第094113
    42700號函檢送之震寰公司登記全卷，其內有一份九十二年
    十二月十一日之辭職書，記載丙○○因業務需要辭震寰公司
    董事長之職，並蓋用丙○○名義之圓形章；另有一份九十二
    年十二月十二日上午十時之震寰公司股東臨時會議紀錄，記
    載由甲○○擔任主席，戊○○擔任紀錄，出席股東共七人，
    股數共五千股，主席報告董事長丙○○因事辭職，該次會議
    應改選董監事，並決議王周淑娟、甲○○、乙○○當選董事
    ，戊○○當選監察人，上開董監事並親自簽名在董事或監察
    人願任同意書上，其後檢附之股東名簿則記載股東共有王周
    淑娟、甲○○、乙○○、戊○○、丙○○、吳玲美、石順安
    等七人；隨後又有一份九十二年十二月十二日下午二時之董
    事會議紀錄，記載由王周淑娟擔任主席，戊○○擔任紀錄，
    由王周淑娟、甲○○、乙○○三人出席，推選王周淑娟擔任
    董事長，並決定將公司遷移至被告乙○○夫妻之居住地址繼
    續營業，最後震寰公司於九十二年十二月十五日檢附上開文
    件，向經濟部中部辦公室提出變更登記申請書，其上有原董
    事長丙○○名義之圓形章，並有新董事長王周淑娟之方形章
    ，而台北市政府承辦人員依形式審核後，於九十二年十二月
    十九日發函核准變更登記等情，有上開公司卷內之各項文書
    附卷可憑（94年度偵續字第181號卷第54至68頁）。而被告
    甲○○自承上述文件上所蓋的「丙○○」圓形章係由其保管
    ，證人丙○○、鍾煥峰、張賽娥亦均證稱被告甲○○未依協
    議書約定歸還上述圓形章，可見前揭辭職書及變更登記申請
    書上「丙○○」之圓形章，係由被告甲○○自行或交給他人
    蓋用無誤。又證人丙○○表示其未曾在上述辭職書上蓋章，
    且依協議書內容，震寰公司應歸其所有，其斷無辭職、改選
    董事為甲○○、乙○○等人之意，足見上述辭職書及變更登
    記申請書係未經告訴人丙○○授權同意，由他人予以偽造之
    文書。其次，證人丙○○表示其未參與九十二年十二月十二
    日之震寰公司股東臨時會議，證人石順安於檢察官偵訊時亦
    具結證稱其未參與該次股東臨時會議（95年度偵序一字第61
    號卷第105頁），顯見前揭股東臨時會議紀錄上記載出席股
    東共七人，股數共五千股，決議改選王周淑娟、甲○○、乙○○當選董事，戊○○當選監察人等情，均屬虛偽不實之內
    容。
(四)、觀諸證人丁○○於檢察官偵訊時具結證稱：震寰公司九十二
    十二月十二日股東臨時會議紀錄係其製作，是戊○○打電話
    委託其製作，告證二辭職書及告證三變更登記申請書上的「
    丙○○」圓形章都是戊○○交給其蓋的，告證六股東臨時會
    議紀錄上所記載的出席股東人數、股數和會議的時間、地點
    都是戊○○告知其等語（94年度偵續字第181號卷第127、12
    9頁）；復於本院審理時具結證稱：九十二年間在華大會計
    事務所任職，工作內容是代辦工商登記執照，戊○○委託我
    辦理震寰公司變更負責人業務，變更負責人要備股東同意書
    、董事會議紀錄、章程、願任書等文件，我將這些文件打好
    送給他們簽名，他們簽名好我整理好再送件，有關股東人數
    、名字及股數是戊○○傳真給我的，股東臨時會議紀錄上面
    的記載是依照戊○○告知的內容記載，依照一般慣例，我會
    把所有文件交給當事人確認等語（本院審判筆錄第8至16頁
    ），可知辦理震寰公司負責人變更、董監事改選及公司遷址
    等事宜，均由被告戊○○聯絡證人丁○○處理。證人丁○○
    嗣於審理時雖證稱不記得「丙○○」圓形章是如何蓋上去的
    ，但其於偵訊時距離案發時較近，記憶理當較為清晰，應以
    其當時證稱係被告戊○○交給其蓋用等語，較為正確。再者
    ，上開「丙○○」圓形章既由被告甲○○保管，證人丁○○
    不可能無端取得，顯係證人丁○○將上開文件交給被告甲○○等人用印，抑或被告戊○○將印章交給證人丁○○用印無
    誤。被告三人雖辯稱其等係合法改選董事長，係證人丁○○
    弄錯，寫成辭職書，其等誤將「丙○○」圓形章一併交給證
    人丁○○，且其等未看過會議紀錄、變更登記申請書，之後
    於九十三年三、四月間發現有誤時，有向經濟部申請更正云
    云。然被告三人於九十二年六月簽立協議書後，雖經證人張
    賽娥催討，仍拒不返還告訴人「丙○○」之圓形章，可知其
    等對於上開圓形章之重要性，甚為瞭解，當無誤將該章交給
    毫無信賴關係之證人丁○○之理；再者，不論其等係捏造告
    訴人丙○○辭職之事，抑或依正常程序改選，告訴人丙○○
    均不可能同意，故其等將告訴人「丙○○」之圓形章蓋用在
    相關文件上，顯然不可能得到告訴人丙○○之同意授權，所
    為自屬偽造文書之行為。而股東臨時會之出席股東名字、股
    數，代辦業者不可能知悉，故證人丁○○證稱係依被告戊○○所述填寫等語，應屬真實，被告戊○○等人顯有製作內容
    不實之股東臨時會議紀錄之犯行。況代辦業者將相關文件製
    作備齊後，交給當事人確認再行送件，本與常情吻合；而被
    告三人明知協議書約定震寰公司應歸告訴人丙○○所有，其
    等要申請變更為案外人王周淑娟擔任負責人，則其等對於此
    項變更登記，當然甚為重視且謹慎為之，焉有任由代辦業者
    處理不為任何確認動作之可能；佐以被告三人親自在董事、
    監察人願任同意書上簽名，其等當無僅確認願任同意書而獨
    漏其他文件不予觀看確認之理，故其等辯稱沒有看過會議紀
    錄、變更登記申請書等文件，於辦完後三、四個月才發現有
    誤云云，顯屬事後卸責之詞，不足採信。至被告戊○○雖於
    九十三年四月二十八日向台北市商業管理處申請撤回之前之
    更正案，然此係於告訴人丙○○於九十三年二月二十五日向
    台北市政府申請閱覽震寰公司之登記資料後，發現被告等人
    涉有偽造文書罪嫌，委請律師發函通知被告甲○○、乙○○
    ，該等律師函於九十三年四月十九日郵寄給被告甲○○、乙○○，之後被告戊○○方為上開更正申請，有告訴人丙○○
    、被告戊○○分別申請閱覽及申請更正之申請書、告訴人丙○○提出之律師函暨所附掛號執據各一份存卷可參（94年度
    偵續字第18 1號卷第70至80頁，93年度他字第4487號卷第15
    至17頁），亦徵被告三人並非事後自行發現其等申請變更登
    記之資料有誤，遂主動申請變更，其等係因告訴人丙○○發
    現其等偽造文書，並委請律師發函通知後，為掩飾犯行方申
    請更正。
(五)、綜上所述，被告三人均知依照協議書之內容，震寰公司應歸
    告訴人丙○○所有，被告甲○○、乙○○應將震寰公司大章
    及丙○○圓形小章歸還告訴人丙○○，告訴人丙○○不可能
    辭職或同意改選董事長，惟被告三人卻拒不歸還該大小章，
    復持該大小章蓋用在前揭辭職書、變更登記申請書上，且由
    被告戊○○負責聯繫代辦業者處理上開變更董事長、董監事
    、公司遷址事宜，而指示代辦業者填載不實之股東臨時會議
    紀錄，由被告三人在董監事願任同意書上簽名，再持以向台
    北市政府及經濟部中部辦公室行使，使得僅作形式審查之承
    辦人員依該申請內容為震寰公司之變更登記，當足以生損害
    於告訴人丙○○及震寰公司之其餘股東。故被告三人所辯均
    不足採，本件事證明確，被告等人之犯行均堪以認定。
三、論罪科刑部分：
(一)、查被告三人行為後，刑法業於九十四年二月二日修正公布部
    分條文，並於九十五年七月一日施行。依修正後刑法第二條
    第一項規定：「行為後法律有變更者，適用行為時之法律。
    但行為後之法律有利於行為人者，適用最有利於行為人之法
    律。」，此條規定係規範行為後法律變更所生新舊法律比較
    適用之準據，是刑法第二條本身雖經修正，尚無比較新舊法
    之問題，應一律適用裁判時之現行刑法第二條，以決定適用
    之刑罰法律。而刑法第二十八條關於共犯之規定，於修正前
    規定為：「二人以上共同實施犯罪之行為者，皆為正犯」，
    修正後則規定為：「二人以上共同實行犯罪之行為者，皆為
    正犯」，是新法共同正犯之範圍已有限縮，自屬犯罪後法律
    有變更，而非僅屬純文字之修正，應有新舊法比較適用之問
    題。本案被告三人就上開犯行，係基於共同犯罪之意思而分
    擔實行犯罪構成要件之行為，不論依新舊法規定均構成共同
    正犯，上述刑法第二十八條修正之內容，對被告等尚無有利
    或不利之情形。再者，刑法第五十五條關於牽連犯之規定業
    經刪除，則被告等人所犯行使偽造私文書罪及使公務員登載
    不實兩罪，若依舊法規定，僅以一罪論；若依新法，則須分
    論併罰，應以舊法較為有利，綜合比較結果，自應依修正後
    刑法第二條第一項前段規定，適用修正前刑法之相關規定予
    以論處。
(二)、核被告三人所為，係犯刑法第二百十六條、第二百十條之行
    使偽造私文書罪及同法第二百十四條之使公務員登載不實罪
    。被告三人在辭職書、變更登記申請書上盜用告訴人丙○○
    之印文共二枚，係偽造辭職書及變更登記申請書之部分行為
    ，又其等偽造私文書後復持以行使，偽造之低度行為應為行
    使之高度行為所吸收，均不另論罪。被告等人先後偽造辭職
    書及變更登記申請書之行為，係於相近之時間、地點密接為
    之，且犯罪目的與侵害法益同一，應屬接續犯，而論以一罪
    。而被告三人有犯意聯絡及行為分擔，均為共同正犯。又其
    等利用不知情之代辦業者丁○○遂行上開犯行，應屬間接正
    犯。再其等所犯上述兩罪間，有方法目的之牽連關係，應依
    修正前刑法第五十五條牽連犯之規定，從一重之行使偽造私
    文書罪處斷。
(三)、檢察官雖於本案審理中提出補充理由書，認為起訴書漏列被
    告三人「偽造震寰公司股東名簿」之犯罪事實，主張被告等
    人將原震寰公司股東劉秀月、石順安股份移轉予案外人王周
    淑娟，而非移轉予告訴人丙○○，此部分涉有行使偽造私文
    書及使公務員登載不實罪嫌。然查，前揭股東名簿上並無製
    作名義人之簽字或蓋章，尚難認定被告三人有何未經製作權
    人同意擅自偽造文書之犯嫌；又檢察官所述移轉股份部分，
    未經股權變動之相關證人劉秀月、石順安、王周淑娟、丙○○就此部分到庭作證，亦即檢察官並未就此部分事實加以舉
    證，亦無法遽認被告三人有成立使公務員登載不實之犯行，
    並與前揭起訴論罪部分有裁判上一罪或實質上一罪關係，故
    本院就此部分不予審究，附此說明。
(四)、爰審酌被告三人與告訴人丙○○分別為兄弟、弟媳關係，就
    分配家產事宜簽立協議書後，拒不依照雙方協議為之，將震
    寰公司歸還告訴人丙○○所有，反而利用保有告訴人丙○○
    印章之機會，將震寰公司變更為其等所有掌控，可見被告三
    人之犯罪動機與手段惡性不輕，又其等於犯罪後歷經數年，
    仍猶執陳詞一再卸責，不但否認犯行，復將責任推諉給代辦
    業者，足見其等犯後態度不佳，且無悔意等一切情狀，分別
    量處如主文所示之刑。
(五)、末按，中華民國九十六年罪犯減刑條例於九十六年六月十五
    日通過，並自九十六年七月十六日開始施行，查被告三人之
    犯罪行為係於九十六年四月二十四日以前所為，且經本院宣
    告有期徒刑一年六月以下之刑，而無前述條例第三條規定不
    予減刑之情形，合於減刑之條件，應依該條例第二條第一項
    第三款規定減其刑期如主文所示。再者，被告三人行為時之
    刑法第四十一條第一項前段規定：「犯最重本刑為五年以下
    有期徒刑以下之刑之罪，而受六個月以下有期徒刑或拘役之
    宣告，因身體、教育、職業、家庭之關係或其他正當事由，
    執行顯有困難者，得以（銀元）一元以上三元以下折算一日
    ，易科罰金。」。又其等行為時之易科罰金折算標準，依廢
    止前罰金罰鍰提高標準條例第二條規定（現已刪除），就其
    原定數額提高為一百倍折算一日，是本件被告三人行為時之
    易科罰金折算標準，應以銀元一百元至三百元即新臺幣三百
    元至九百元折算為一日。惟被告三人行為後新法第四十一條
    第一項前段修正為：「犯最重本刑為五年以下有期徒刑以下
    之刑之罪，而受六個月以下有期徒刑或拘役之宣告者，得以
    新臺幣一千元、二千元或三千元折算一日，易科罰金。」。
    比較修正前後之易科罰金折算標準，以修正前之規定較有利
    於被告三人，自應依修正後刑法第二條第一項前段規定，適
    用修正前刑法第四十一條第一項前段及廢止前罰金罰鍰提高
    標準條例第二條之規定，諭知易科罰金之折算標準。
(六)、前揭辭職書、震寰公司變更登記申請書上之「丙○○」印文
    共二枚，雖係被告等人盜蓋之印文，但非偽造之印文，且上
    開辭職書、申請書業經提交台北市政府商業管理處，非被告
    等人所有之物，爰不予沒收。
據上論斷，應依刑事訴訟法第二百九十九條第一項前段，刑法第
二條第一項前段、第二十八條、第二百十六條、第二百十條、第
二百十四條，修正前刑法第五十五條後段，第四十一條第一項前
段，廢止前罰金罰鍰提高標準條第二條，現行法規所定貨幣單位
折算新臺幣條例第二條，中華民國九十六年罪犯減刑條例第二條
第一項第三款、第七條第一項、第九條，判決如主文。
本案經檢察官蔡彥守到庭執行職務。
中    華    民    國    98    年   2    月       6    日
                  刑事第十八庭   審判長法  官  胡宗淦
                                       法  官  彭慶文
                                       法  官  游士珺
上正本證明與原本無異。
如不服本判決應於收受送達後10日內向本院提出上訴書狀，並應
敘述具體理由；其未敘述上訴理由者，應於上訴期間屆滿後20日
內向本院補提理由書（均須按他造當事人之人數附繕本）「切勿
逕送上級法院」。告訴人或被害人如對於本判決不服者，應具備
理由請求檢察官上訴，其上訴期間之計算係以檢察官收受判決正
本之日期為準。
                                       書記官  林素霜
中    華    民    國    98    年    2     月    9     日
附錄論罪科刑實體法條文：
中華民國刑法第210條
偽造、變造私文書，足以生損害於公眾或他人者，處 5 年以下有
期徒刑。
中華民國刑法第214條
明知為不實之事項，而使公務員登載於職務上所掌之公文書，足
以生損害於公眾或他人者，處3年以下有期徒刑、拘役或5百元以
下罰金。
中華民國刑法第216條
行使第 210 條至第 215 條之文書者，依偽造、變造文書或登載
不實事項或使登載不實事項之規定處斷。


司法院資訊處製作；財團法人民間司法改革基金會備份。
